臺灣嘉義地方法院刑事判決
110年度金訴字第103號
公  訴  人  臺灣嘉義地方檢察署檢察官
被      告  黃昱銘


            張子澔




            張佑瑋



            安麒瑋




            曾宥豪




上列被告因違反組織犯罪防制條例等案件，經檢察官追加起訴（
109年度偵字第4680號、109年度偵字第7662號、109年度偵字第1
0303號），本院判決如下：
    主  文
本件公訴不受理。
    理  由
一、追加起訴意旨略以：
(一)被告安麒瑋於民國108年間多次前往大陸，因而在大陸地區
    結識共犯真實姓名、年籍均不詳，綽號「奔馳」之成年男子
    。被告張子澔於107年間經由朋友介紹認識被告安麒瑋，108
    年8月間某日，被告張子澔因經濟狀況不佳，以「微信」網
    路電話與當時人在大陸地區的被告安麒瑋聯絡，被告安麒瑋
    於電話中得知被告張子澔近況後，遂告知被告張子澔有一條
    賺錢門路，略謂可與大陸地區的電信詐騙集團合作，由共犯
    「奔馳」負責大陸電信詐騙機房，向臺灣地區人民進行詐騙
    ，渠等可在臺灣地區負責領取詐騙贓款等語，被告安麒瑋並
    將電話交給共犯「奔馳」，被告張子澔與共犯「奔馳」隨即
    在電話中討論並談妥合作事宜，並議定彼此之酬勞比例分別
    是被告安麒瑋、張子澔各為總提領詐騙贓款的百分之3，共
    犯「奔馳」為總提領詐騙贓款的百分之90，剩下總提領詐騙
    贓款的百分之4則為車手、收簿手、電腦手等人之酬勞及詐
    騙應行費用，謀議既定，共犯「奔馳」、被告安麒瑋、張子
    澔遂共同謀議籌設以對臺灣地區民眾實施詐術為手段，具有
    持續性、牟利性之結構性電信詐騙組織，乃基於發起、操縱
    、指揮犯罪組織之犯意聯絡，由共犯「奔馳」在大陸地區負
    責電信詐騙機房，總籌電話詐騙等相關事宜，被告張子澔負
    責臺灣地區詐騙提款車手的召募、管理與指揮提款等事宜，
    被告安麒瑋則負責處理臺灣地區的詐騙贓款於扣除被告張子
    澔、安麒瑋及車手等人之酬勞及詐騙應行費用後，能如數匯
    往大陸之一切事宜，共犯「奔馳」、被告安麒瑋、張子澔3
    人即共同發起、主持、操縱及指揮由大陸地區共犯「奔馳」
    操控之電信詐欺機房，以假冒網路賣家佯稱訂購誤設分期將
    重複扣款等之方式，向民眾詐財之具有持續性、牟利性之結
    構性詐欺集團犯罪組織。其組織運作方式係以三人以上之分
    工方式詐騙，先由大陸地區電信詐騙機房成員負責以電話詐
    騙被害人，再指示被害人將所有金錢匯入人頭帳戶內，並由
    車手頭負責招募提款或收水車手，事先發放行動電話(俗稱
    工作機)予車手以利待命聽候機房指示，及交付人頭帳戶提
    款卡予提款車手用以提領詐得之贓款。迨機房成員確認詐騙
    款項已匯入人頭帳戶後，即指示提款車手持人頭帳戶提款卡
    提領詐得贓款，再由機房成員通知收水車手向提款車手收取
    贓款後繳回車手頭，再層層上繳迂迴轉送贓款給操縱指揮集
    團者，共犯「奔馳」、被告安麒瑋、張子澔即以此等製造金
    流斷點之方式，共同掩飾、隱匿因自己重大犯罪所得財物。
(二)108年9月間，被告張子澔即開始召募提款車手，被告黃昱銘
    即經由被告張子澔之召募加入該詐騙集團組織擔任車手及收
    簿手；被告張佑瑋於108年12月初某日，經由網路認識該詐
    騙集團組織另名共犯成員綽號「小黑」之成年男子，進而經
    共犯「小黑」之介紹加入該詐騙集團組織，並承共犯「奔馳
    」之指示，負責收水事宜。被告黃昱銘、張佑瑋等人各經上
    開詐欺集團成員之介紹，應允參與共犯綽號「奔馳」、被告
    安麒瑋、張子澔等人所主持、操縱、指揮以實施詐術為手段
    、具有持續性及牟利性之有結構性組織之詐欺集團，並各擔
    任如上述之角色。
(三)共犯「奔馳」、被告安麒瑋、張子澔、黃昱銘、張佑瑋等人
    即自108年12月8日起至109年2月18日止，共同基於意圖為自
    己不法所有及掩飾、隱匿特定犯罪所得之去向、所在之犯意
    聯絡，依共犯「奔馳」、被告安麒瑋、張子澔等人之指示，
    復彼此分工合作，遂行詐欺取款之提領事宜。詐欺方式為先
    由該詐欺集團成員向第三人楊志鴻等人之提款卡持有人取得
    該金融帳戶之提款卡後，再由該詐欺集團成員以網購設定錯
    誤等詐騙方法，對被害人李○○等人為詐欺行為，致被害人等
    人陷於錯誤而於108年12月6日等時間，匯款新臺幣29,985 
    元等金額至詐騙帳戶，後由共犯「奔馳」在微信群組中發布
    該詐欺集團成員所告知被害人已匯入款項至詐騙帳戶之情形
    ，由被告張子澔將詐騙帳戶之提款卡交給被告黃昱銘或自己
    親自前往提款，彼此分別或共同於108年12月6日等時間，前
    往提款，被告黃昱銘並將所提領之詐騙贓款交給被告張子澔
    或張佑瑋後，被告張子澔再轉交給被告安麒瑋，由被告安麒
    瑋利用地下匯兌等方式將贓款匯往大陸地區交給共犯「奔馳
    」；被告張佑瑋則於收受被告黃昱銘交付之贓款後，依共犯
    「奔馳」之指示，於臺中市某處將贓款交給共犯「奔馳」派
    來之人。嗣因被害人於受騙後，報警處理，員警循線追查，
    因而查悉上情。因認被告安麒瑋、張子澔所為，均係違反組
    織犯罪防制條例第3條第1項前段之發起、主持、操縱及指揮
    三人以上犯罪組織、刑法第339條之4第1項第2款之三人以上
    共犯詐欺取財及洗錢防制法第2條第2款、第14條第1項之隱
    匿、掩飾特定犯罪所得去向、所在之洗錢罪等罪嫌；被告黃
    昱銘、張佑瑋、曾宥豪等3人所為，均係違反組織犯罪防制
    條例第3條第1項後段之參與三人以上犯罪組織、刑法第339 
    條之4第1項第2款之三人以上共犯詐欺取財罪嫌及洗錢防制
    法第2條第2款、第14條第1項之隱匿、掩飾特定犯罪所得去
    向、所在之洗錢等罪嫌。此部分並與被告5人所犯由本院以1
    09年度金訴字第84號審理在案之組織犯罪防制條例等案件（
    下稱前案）間，屬一人犯數罪之相牽連案件關係，爰依法追
    加起訴等語。
二、按起訴之程序違背規定者，應諭知不受理判決，並得不經言
    詞辯論為之，刑事訴訟法第303條第1款、第307條定有明文
    。次按於第一審辯論終結前，得就與本案相牽連之犯罪或本
    罪之誣告罪，追加起訴，同法第265條第1項定有明文。另按
    凡合於刑事訴訟法第7條所列各款情形，檢察官於第一審辯
    論終結前可追加起訴，而刑事訴訟法第265條之追加起訴，
    限於在第一審辯論終結以前始得為之。故起訴之追加，須於
    第一審辯論終結前始得為之，此為追加起訴時間上之限制，
    而起訴之追加既係利用舊訴之訴訟程序提起，自以有本案之
    存在為前提，其已無本案之訴可資附麗者，即無許其追加之
    餘地。違反上開之規定而追加起訴者，顯屬不合，其追加起
    訴之程序違背規定，應諭知不受理之判決，並無所謂追加起
    訴祇須具備刑事訴訟法第264條第2項規定之法定記載程式，
    即可不論是否合法，均應以實體判決終結其訴訟關係之可言
    （最高法院26年渝上字第1057號判決、100年度台非字第107
    號判決意旨可資參照）。
三、經查，公訴人以本案及本院審理中之前案，具有一人犯數罪
    之相牽連關係，而於110年4月21日偵查終結，並追加起訴，
    本案於110年4月30日繫屬於本院等節，有臺灣嘉義地方檢察
    署檢察官109年度偵字第4680、7662、10303號追加起訴書、
    110年4月30日嘉檢卓地109偵4680字第1109011235號函上本
    院收狀戳附卷為憑。惟查，公訴人所指前案業經本院於110
    年4月16日以109年度金訴字第84號裁判終結在案，有臺灣高
    等法院被告前案紀錄表在卷可參。是本件公訴人追加起訴案
    件繫屬於本院時，前案業已判決，依前開規定及說明，本件
    追加起訴之程序即違背規定，爰不經言詞辯論，逕諭知不受
    理之判決。
四、據上論斷，應依刑事訴訟法第303條第1款、第307條，判決
    如主文。
本案經檢察官李鵬程追加起訴。
中　　華　　民　　國　　110 　年　　5 　　月　　4 　　日
                  刑事第三庭  審判長法　官  吳育霖
　　　　　　　　　                  法  官  張佐榕
　　　　　　　　　                  法  官  方宣恩
以上正本證明與原本無異。
如不服本判決應於收受判決後20日內向本院提出上訴書狀，並應
敘述具體理由；其未敘述上訴理由者，應於上訴期間屆滿後20日
內向本院補提理由書（均須按他造當事人之人數附繕本）「切勿
逕送上級法院」。告訴人或被害人如對於本判決不服者，應具備
理由請求檢察官上訴，其上訴期間之計算係以檢察官收受判決正
本之日期為準。
中　　華　　民　　國　　110 　年　　5 　　月　　4 　　日
　　　　　　　　　                  書記官  藍盡忠